【裁判字號】    96,上,206
【裁判日期】    970722
【裁判案由】    租佃爭議
【裁判全文】
臺灣高等法院臺中分院民事裁定  96年度上字第206號
上  訴  人  壬○○
訴訟代理人  徐曉萍律師
兼法定代理
人          癸○○
                      號
被上訴人    丙○○
被上訴人    丁○○
被上訴人    戊○○    （即方銘聰之承受訴訟人）
被上訴人    己○○    （即方銘聰之承受訴訟人）
被上訴人    甲○○    （即方銘聰之承受訴訟人）
上  一  人
法定代理人  庚○
兼前列三人
共      同
訴訟代理人  乙○○
上  一  人
訴訟代理人  蕭敦仁律師
複代理人    陳姝樺律師
上列當事人間請求租佃爭議事件，上訴人追加原告之聲請，本院
裁定如下：
      主  文
上訴人追加原告之聲請駁回。
聲請程序費用由上訴人負擔。
      理  由
一、上訴人於本案上訴後，固又主張：渠等與訴外人辛○○，於
    95年9月16日與被上訴人之被繼承人訴外人方水來，就系爭
    坐落台中市○○區○○段第864、第864之1、第864之2、第
    866、第870地號土地，訂有臺灣台中市私有墩港字第928 號
    耕地租約，上訴人癸○○、壬○○及訴外人辛○○對於上開
    5筆土地既為同一租約之出租人，且就該5筆土地約定之租金
    「產物」為「3321台斤」，「實物」為「1245台斤」，與該
    承租耕作義務，同為其應履行之對待給付整體義務，耕地租
    約之租金給付與對待給付具有不可分之關係，應無從分割，
    為不可分債務，訴訟標的對於上訴人癸○○、壬○○及訴外
    人辛○○全體具有合一確定之必要，又因辛○○所在不明，
    爰請求定期間命辛○○追加為原告，並對於辛○○為公示送
    達等語。
二、惟查，系爭第866、第870地號土地於92年1月29日，業因判
    決共有物分割登記為辛○○所有；另系爭第864地號土地亦
    於92年1月29日，因判決共有物分割登記為上訴人癸○○所
    有；而系爭第864之1地號土地則於92年1月29日，因判決共
    有物分割登記為壬○○所有等情，有土地登記第2類謄本在
    卷可證，則依耕地三七五減租條例第25條之規定，自92年1
    月1日起至97年12月31日止之系爭耕地租期屆滿前，原出租
    人即上訴人壬○○、癸○○與訴外人辛○○既因共有物分割
    而將其土地所有權讓與其中一共有人單獨所有，其租佃契約
    即僅對於受讓人仍繼續有效，換言之，系爭租佃契約即分別
    對系爭土地之所有權人繼續存在，其餘之出租人則脫離原有
    之租佃契約，上訴人主張系爭租佃關係對於上訴人癸○○、
    壬○○與辛○○有合一確定之必要，已有未洽。而原租約之
    租金稻谷雖合為約定一數量，但各該筆土地之等則、地目均
    相同，生產條件及各單位產量應屬相當，租率復係按各筆土
    地產量之千分之375號核計，其各筆土地之租金，客觀上非
    不得依面積比例之計算而得之，況就不可分債務性質言之，
    民法第292條既係規定準用連帶債務之規定，則債務人間亦
    非須一同起訴，其當事人方稱適格，是依上訴人主張之原因
    事實觀之，核屬非固有必要共同訴訟，故其請求追加辛○○
    為原告，自不應予准許。
三、末查，兩造原列爭點：「上訴人依民事訴訟法第56條之1第3
    項請求就追加原告辛○○為公示送達，是否有理由？」部分
    ，乃係針對上訴人聲請追加原告併列為當事人且經認聲請為
    正當而生，今上訴人追加原告聲請既屬無據，即無裁定公示
    送達之必要，併此敘明。
據上論結，本件聲請為無理由，依民事訴訟法法第95條、第78條
，第85條第1項前段，裁定如主文。
中    華    民    國    97    年    7     月    22    日
                  民事第二庭    審判長法  官  邱森樟
                                      法  官  翁芳靜
                                      法  官  謝說容
以上正本係照原本作成。
如不服本裁定應於裁定送達後10日內向本院提出抗告理由狀（須
按他造人數附具繕本），並繳納抗告裁判費新台幣1,000元。
                                      書記官  胡美娟
中    華    民    國    97    年    7     月    24    日
                                                      Ａ


司法院資訊處製作；財團法人民間司法改革基金會備份。
